【裁判字號】    97,訴,354
【裁判日期】    970630
【裁判案由】    違反槍砲彈藥刀械管制條例
【裁判全文】
臺灣桃園地方法院刑事判決               97年度訴字第354號
公  訴  人  臺灣桃園地方法院檢察署檢察官
被      告  乙○○
指定辯護人  本院公設辯護人甲○○
上列被告因違反槍砲彈藥刀械管制條例案件，經臺灣桃園地方法
院檢察署檢察官提起公訴（96年度偵字第25910 號），本院判決
如下：
    主  文
乙○○未經許可，持有可發射子彈具有殺傷力之改造手槍，累犯
，處有期徒刑參年捌月，併科罰金新臺幣拾萬元；罰金部分，如
易服勞役，以新臺幣壹仟元折算壹日。扣案可發射子彈具有殺傷
力仿BERETTA 廠92FS型半自動手槍製造之改造手槍壹支（含彈匣
壹個，槍枝管制編號為0000000000號）及具有殺傷力之口徑9MM
制式子彈參顆，均沒收。
    事  實
一、緣乙○○前於民國81年間，因違反肅清煙毒條例及槍砲彈藥
    刀械管制條例案，而經本院判處應執行有期徒刑10年，後經
    臺灣高等法院駁回上訴，且於82年5 月7 日確定在案（下稱
    第一案）。嗣其於82年5 月17日入監服刑，並於85年3 月25
    日因縮短刑期假釋出監，假釋期間併付保護管束。詎其明知
    未經許可不得持有可發射子彈、具有殺傷力之改造手槍及制
    式子彈，竟不知悔改，而於第一案假釋期間內，未經許可，
    自88年9 月間某日起，從一姓名、年籍均不詳、綽號為「小
    三」之成年男子處（下稱「小三」），取得可發射子彈且有
    殺傷力由仿BERETTA 廠92FS型半自動手槍製造之改造手槍2
    支（槍枝管制編號分別為：(1)0000000000號，下稱Ａ槍。(2)
    0000000000號，含彈匣1 個，下稱Ｂ槍）及具有殺傷力之口
    徑9MM 制式子彈5 顆（下稱系爭子彈），並基於持有之犯意
    ，而未經許可持有之。其中Ａ槍部分業經本院於89年5 月12
    日，以89年度訴字第218 號判決被告未經許可，持有可發射
    子彈具有殺傷力之槍枝，處有期徒刑1 年2 月，併科罰金新
    臺幣（下同）10萬元，且於89年6 月5 日確定在案（下稱第
    二案）。其即因於第一案假釋期間，再犯第二案，第一案之
    假釋即經撤銷，並於89年6 月15日入監執行第一案所剩殘刑
    有期徒刑5 年10月又15日，並接續執行第二案所判處之有期
    徒刑1 年2 月，後於95年9 月28日因縮短刑期假釋出監，直
    至95年10月27日因假釋期滿，未經撤銷假釋，未執行之刑，
    以已執行論。
二、然被告於Ａ槍遭警查獲後，竟不知如實報繳所有由「小三」
    交付持有之槍彈，反而另行起意，繼續持有「小三」於上揭
    時、地所交付之Ｂ槍及系爭子彈，並將之藏放在其位於桃園
    縣桃園市○○路322 巷22號住處3 樓水塔內，迄96年7 、8
    月間某日，再改藏於其上址住處之房間五斗櫃內，嗣於96年
    10月15日20時30分許，經警持向本院聲請核發之搜索票至其
    上址之住處實施搜索時，在上開五斗櫃內，扣得Ｂ槍及系爭
    子彈，而循線查獲上情。
三、案經臺北市政府警察局移送臺灣桃園地方法院檢察署檢察官
    偵查起訴。
    理  由
壹、證據能力部分：
    本案所引用之供述證據、非供述證據，經本院依法踐行調查
    證據程序，檢察官、被告、指定辯護人均不爭執各該證據之
    證據能力，且亦查無依法應排除其證據能力之情形，是後述
    所引用證據之證據能力均無疑義，先予敘明
貳、本院認定犯罪事實所憑之證據及理由：
一、訊據被告乙○○對於上開事實全部坦承不諱，並有本院所核
    發之96年度聲搜字第912 號搜索票、搜索扣押筆錄、扣押物
    品目錄表、臺北市政府警察局刑事警察大隊現場蒐證照片等
    資料在卷可稽。此外，並有Ｂ槍1 支、系爭子彈5 顆等扣案
    可資佐證。而該Ｂ槍與系爭子彈經送內政部警政署刑事警察
    局鑑定，鑑定結果認：Ｂ係改造手槍，由仿BERETTA 廠92FS
    型半自動手槍製造之槍枝，換裝土造金屬槍管而成，擊發功
    能正常，可供擊發適用子彈使用，認具殺傷力：至系爭子彈
    認均係口徑9MM 制式子彈，採樣2 顆試射，可擊發，認具殺
    傷力等情，有內政部警政署刑事警察局96年11月13日刑鑑字
    號第0000000000號槍彈鑑定書1 份附卷可按（參偵卷第38頁
    ）。綜上，本件事證明確，被告未經許可，持有可發射子彈
    具有殺傷力之改造手槍及具殺傷力之子彈之犯行洵堪認定，
    應予依法論處。
二、至被告雖另辯稱：本件經警查獲之Ｂ槍與系爭子彈，均係其
    於88年9 間某日自「小三」處，與Ａ槍同時收受而持有之；
    而其持有Ａ槍部分，既經本院於89年5 月12日以89年度訴字
    第218 號即第二案判決無故持有具殺傷力槍枝罪，處有期徒
    刑1 年2 月，併科罰金10萬元，如易服勞役，以銀元300 元
    折算1 日，且於89年6 月5 日已確定在案，其並已入監服刑
    執行完畢。故其於同一時、地收受「小三」所交付之Ａ、Ｂ
    槍及系爭子彈，自屬同一持有行為，本案與第二案即屬同一
    案件，而第二案既已判決確定，就本案部份自應為免訴之判
    決云云。惟查：
  (一)按持有槍枝罪，其持有之繼續為行為之繼續，而非狀態之繼
    續，亦即一經意圖犯罪而持有槍枝，該罪雖告成立，但其完
    結，須繼續至持有行為終了之時為止，最高法院79年度台非
    字第264 號、93年度台上字第2253號判決意旨均同此見解。
  (二)從而，本件被告雖係於88年9 月間某日，即自「小三」處同
    時收受均具殺傷力之Ａ槍、Ｂ槍及系爭子彈，而被告持有Ａ
    槍部分，業經本院於89年5 月12日以89年度訴字第218 號即
    第二案判決被告未經許可，持有可發射子彈具有殺傷力之槍
    枝罪，處有期徒刑1 年2 月，併科罰金10萬元，且於89 年6
    月5 日確定在案，此有該判決書1 份附卷可參，洵堪認為真
    實：然斯時Ｂ槍及系爭子彈，均仍在被告持有中，即其持有
    Ｂ槍及系爭子彈之行為，在第二案判決確定後仍在繼續中，
    且被告於第二案為警查獲時至該案判決確定前，均未主動報
    繳前Ｂ槍及系爭子彈，可見被告當時應有隱瞞司法機關，另
    行起意繼續持有Ｂ槍及系爭子彈之犯意；又事實上被告自第
    二案於89年6 月5 日判決確定後，仍持有Ｂ槍及系爭子彈，
    至96年10月15日20時30分許始為警查獲，期間長達1 年又4
    月，核其情狀，自非第二案確定判決效力所能及，公訴人另
    就此部分提起公訴，本院自應予審理。是認被告上開所辯，
    於法尚有未洽，併此說明。
三、核被告上開持有具殺傷力之改造手槍即Ｂ槍1 支及具殺傷力
    之系爭子彈5 顆之所為，係分別犯槍砲彈藥刀械管制條例第
    8 條第4 項之未經許可，持有可發射子彈具有殺傷力之改造
    手槍罪及同條例第12條第4 項未經許可，持有子彈罪。被告
    以一持有行為，同時持有可發射子彈具有殺傷力之改造手槍
    1 支及5 顆具殺傷力之子彈，係一行為觸犯數罪名，為異種
    之想像競合犯，應依刑法第55條之規定，從一重之未經許可
    ，持有可發射子彈具有殺傷力之改造手槍罪處斷。再被告有
    如事實欄一所載之第一案、第二案之前案紀錄，且被告於第
    一案、第二案之徒刑經假釋後，假釋期滿，未經撤銷假釋，
    未執行之刑視為執行完畢（此有臺灣高等法院被告前案紀錄
    表在卷可稽），是被告於前開徒刑視為執行完畢後5 年內故
    意再犯有期徒刑以上之本罪，為累犯，應依刑法第47條第1
    項之規定，加重其刑。爰審酌槍枝、子彈均屬高度危險之物
    品，非經主管機關許可不得擅自持有，以維社會大眾安全，
    而被告卻無故持有具殺傷力之改造手槍及子彈，對社會之秩
    序及安寧，勢將會造成極大之不安與影響，所為非是，惟念
    及被告於犯後已坦承所有犯行，且其並未以持有之槍、彈加
    以犯罪等一切情狀，量處如主文所示之刑，罰金部分併依刑
    法第42條第3 項前段之規定，諭知易服勞役之折算標準，以
    資懲儆。至指定辯護人雖於本院審理中，以被告犯後坦承犯
    行，犯後態度及素行均良好等情，請求本院依刑法第59條之
    規定，酌減其刑。惟本院審酌被告持有之槍枝、子彈均具有
    殺傷力，有嚴重之社會危害性，已如上述，縱其犯後坦承犯
    行，惟仍無其他情狀可認被告犯罪之情狀，顯可憫恕，認科
    以最低度刑仍嫌過重，而有酌減其刑之情形，是指定辯護人
    該部分之聲請，尚屬無據，附此敘明。
四、至扣案之Ｂ槍（含彈匣1 個）1 支及口徑9MM 制式子彈3 顆
    ，既經鑑定均具殺傷力，且係被告所持有之違禁物，應依刑
    法第38條第1 項第1 款之規定宣告沒收；再扣案並原具殺傷
    力之子彈2 顆，均業於鑑定時試射擊發，已如前述，自已不
    具有子彈之完整結構，失去其效能，堪認現已不具殺傷力，
    而非違禁物，自無宣告沒收之必要，附此敘明。
據上論斷，應依刑事訴訟法第299 條第1 項前段，槍砲彈藥刀械
管制條例第8 條第4 項、第12條第4 項，刑法第11條前段、第55
條、第47條第1 項、第42條第3 項前段、第38條第1 項第1 款，
判決如主文。
本案經檢察官董良造到庭執行職務
中    華    民    國    97    年    6     月    30    日
            刑事第十二法庭   審判長  法  官  王美玲
                                     法  官  許雅婷
                                     法  官  林靜梅
上正本證明與原本無異。
如不服本判決，應於判決送達後10日內向本院提出上訴狀（應附
繕本），其未敘述上訴理由者，應於上訴期間屆滿後20日內補提
理由書狀於本院，上訴於臺灣高等法院。
                                     書記官  廖宜政
中    華    民    國    97    年    6     月    30    日
附錄本案論罪科刑法條：
【槍砲彈藥刀械管制條例第8條】
未經許可，製造、販賣或運輸鋼筆槍、瓦斯槍、麻醉槍、獵槍、
空氣槍或第4 條第1 項第1 款所定其他可發射金屬或子彈具有殺
傷力之各式槍砲者，處無期徒刑或5 年以上有期徒刑，併科新臺
幣1 千萬元以下罰金。
未經許可，轉讓、出租或出借前項所列槍枝者，處5 年以上有期
徒刑，併科新臺幣1 千萬元以下罰金。
意圖供自己或他人犯罪之用，而犯前二項之罪者，處無期徒刑或
7 年以上有期徒刑，併科新臺幣1 千萬元以下罰金。
未經許可，持有、寄藏或意圖販賣而陳列第1 項所列槍枝者，處
3 年以上10年以下有期徒刑，併科新臺幣700 萬元以下罰金。
第 1 項至第 3 項之未遂犯罰之。
【槍砲彈藥刀械管制條例第12條】
未經許可，製造、販賣或運輸子彈者，處1 年以上7 年以下有期
徒刑，併科新台幣500 萬元以下罰金。
未經許可，轉讓、出租或出借子彈者，處6 月以上5 年以下有期
徒刑，併科新台幣300 萬元以下罰金。
意圖供自己或他人犯罪之用，而犯前二項之罪者，處3 年以上10
年以下有期徒刑，併科新台幣700 萬元以下罰金。
未經許可，持有、寄藏或意圖販賣而陳列子彈者，處5 年以下有
期徒刑，併科新台幣300 萬元以下罰金。
第 1 項至第 3 項之未遂犯罰之。


司法院資訊處製作；財團法人民間司法改革基金會備份。
